# 请教陈版：股权激励实务操作问题

提问人：鱼 小白 时间：2022-04-25 22:00:58
背景描述：A公司系一家拟IPO公司，注册资本 1000 万元， 2020 年实控人将其持有A公司10%的股份以 40 万元转让员工持股平台B，对应认缴出资 100 万，实缴出资 40 万， 2022 年公司拟进行股权激励，将B合伙企业的部分股份授予高管及核心技术员工，同期A公司PE估值为 5 亿，员工本次出资价格为 3 元/股，因B作为持股平台仅持股A公司，对于溢价部分出资希望将款项装进A公司请教陈版：
1 、（ 1 ）对于实缴出资 40 万部分，通过员工与实控人签订股权转让协议，按照 1 元/股转让，同时约定 2 元/股直接出资到B公司，作为股东对B公司的无偿投入，B公司的获得相关资金后再对A公司做捐赠，相关溢价计入资本公积——其他资本公积（ 2 ）对于认缴未实缴出资的 60 万部分，员工与实控人约定按照 0 元/股转让，同时约定员工对应 3 元/股无偿投入到持股平台B，B在将资金再对A公司做捐赠，相关溢价计入资本公积——其他资本公积；这种操作是否可行？
2 、若可行，在确认股份支付是否可以考虑该事项为一揽子交易，按照（ 5 元-3元）*10%作为股份支付金额？
谢谢陈版

回答人：chenyiwei
1 、是否可行主要涉及法律、税务问题。建议咨询律师和税务专业人士确定有无法律障碍或者是否可能存在重大税务风险。我理解似乎未见明显障碍。
2 、基于实质重于形式原则，A公司确认的股份支付费用即为标的股份公允价值减去激励对象取得股份的成本之间的差额。